【裁判字號】    95,訴,68
【裁判日期】    950504
【裁判案由】    贈與稅
【裁判全文】
臺中高等行政法院判決
                                     95年度訴字第00068號
                              .
原      告  甲○○○
            乙○○
            丙○○
            己○○
            丁○○
            戊○○
被      告  財政部臺灣省中區國稅局
代  表  人  庚○○
訴訟代理人  辛○○
上列當事人間因贈與稅事件，原告不服財政部中華民國94年11月
30日台財訴字第09413530420號訴願決定，提起行政訴訟。本院
判決如下︰
    主  文
原告之訴駁回。
訴訟費用由原告負擔。
    事  實
一、事實概要：
    緣原告等為贈與人蔣來成（90年2月16日歿）之繼承人，蔣
    來成於民國（以下同）88年1月7日、18日及同年3月9日、17
    日、26日將其所持有未上市之鉅工水泥製品股份有限公司（
    以下簡稱鉅工公司）股票4,350股，按面額每股新台幣（以
    下同）1,000元價格移轉予其子女乙○○、蔣英卿、己○○
    及丁○○等四人，被告認其有以不相當代價轉讓財產之情事
    ，爰依遺產及贈與稅法第5條第2款規定核定贈與總額13,555
    ,445元，補徵贈與稅額2,404,970元。原告不服，申請復查
    ，未獲變更，提起訴願遞遭駁回，提起行政訴訟，案經本院
    以93年度訴字第00476號判決，撤銷訴願決定及原處分（復
    查決定），囑由被告另為適法之處分。被告遂依判決撤銷意
    旨作成重核復查決定，核減贈與總額2,082,234元，原告猶
    表不服，向財政部提起訴願遭駁回，遂提起本件行政訴訟。
二、兩造聲明：
    (一)原告聲明求判決：
      1.訴願決定及原處分均撤銷。
      2.訴訟費用由被告負擔。
    (二)被告聲明求為判決：
      1.原告之訴駁回。
      2.訴訟費用由原告負擔。
三、兩造之陳述：
    (一)原告未於準備程序及言詞辯論期日到場，據其起訴狀陳稱
      ：
      1.按「行政行為應受法律及一般法律原則之拘束。」、「
        行政行為之內容應明確。」、「行政機關為處分或其他
        行政行為，應斟酌全部陳述與調查事實及證據之結果，
        依論理及經驗法則判斷事實之真偽，並將其決定及理由
        告知當事人。」、「行政機關作成行政處分有裁量權時
        ，得為附款。無裁量權者，以法律有明文規定或為確保
        行政處分法定要件之履行而以該要件為附款內容者為限
        ，始得為之。」行政程序法第4條、第5條、第43條及第
        93條定有明文。又「納稅義務人應退之稅捐，稅捐稽徵
        機關應先抵繳其積欠。並於扣抵後，應即通知該納稅義
        務人。」稅捐稽徵法第29條亦定有明文。本件重核復查
        決定主文僅記載追減贈與總額2,082,234元，對於本件
        贈與稅應納稅額若干，並未明確表示，原告等人無從憑
        據重核復查決定得知應納稅額，顯不符行政行為明確性
        之一般法律原則，而本件應納贈與稅額若干、重核復查
        決定斟酌原告之全部陳述與調查事實證據之情形及准駁
        理由如何，被告均未載明於重核復查決定理由中，核與
        上開法條規定有違，難謂妥適。
      2.稅捐稽徵法第38條明定：「經依復查、訴願或行政訴訟
        等程序終結決定或判決，應退還稅款者，稅捐稽徵機關
        應於復查決定，或接到訴願決定書，或行政法院判決書
        正本後十日內退回；並自納稅義務人繳納該項稅款之日
        起，至填發收入退還書或國庫支票之日止，按退稅額，
        依繳納稅款之日郵政儲金匯業局之一年期定期存款利率
        ，按日加計利息，一併退還。」是溢繳稅款之退還，應
        係退還繳納稅款之納稅義務人，溢繳稅款之退還與遺產
        由全體繼承人繼承屬公同共有之性質迥不相同，本件贈
        與稅係由原告等6人繳納，是本件退稅款，應退還繳納
        稅款之納稅義務人，被告94年8月26日中區國稅中市一
        字第0940026873號函檢送前述重核復查決定書謂「出具
        由全體繼承人指派之退稅人姓名，始憑以開立支票退還
        稅款」，已課與原告等人義務，使原告等人發生無法具
        領之法律效果，顯係行政處份之附款，違反稅捐稽徵法
        第38條第2項之規定。
      3.按「遺產及贈與財產價值之計算，以被繼承人死亡時或
        贈與人贈與時之時價為準‧‧‧第一項所稱時價，土地
        以公告土地現值或評定標準價格為準；房屋以評定標準
        價格為準。」遺產及贈與稅法第10條定有明文，又未公
        開上市之公司股票，以繼承開始日或贈與日該公司之資
        產淨值估定之，亦為同法施行細則第29條第1項所明定
        ，惟以推計核定方式估計所得額時，應力求客觀、合理
        ，使與納稅義務人之實際所得相當，以維租稅公平原則
        ，司法院釋字第208號解釋闡釋甚明。又按「行政機關
        應依職權調查證據，不受當事人主張之拘束，對當事人
        有利及不利事項一律注意。」、「當事人於行政程序中
        ，除得自行提出證據外，亦得向行政機關申請調查事實
        及證據。但行政機關認為無調查之必要者，得不為調查
        ，並於第43條之理由中敘明之。」、「行政機關為處分
        或其他行政行為，應斟酌全部陳述與調查事實及證據之
        結果，依論理及經驗法則判斷事實之真偽，並將其決定
        及理由告知當事人。」分別為行政程序法第36條、第37
        條及第43條所明定。準此，行政機關本應依職權調查證
        據，且應依各種合理方法取得之證據資料確定事實、作
        成行政處分，並將決定及理由告知當事人，是被告依遺
        產及贈與稅法核課贈與稅時，除就計算贈與總額、遺產
        總額、扣除額、扣減額及應納稅額等事實負舉證責任外
        ，對於憑以計算之理由依據、數額及計算式等重要事項
        ，應明確告知當事人，使符合上開行政程序法之意旨。
      4.原處分以本件被繼承人於88年88年1月7日、18日及同年
        3月9日、17日、26日將其所持有未上市之鉅工公司股票
        4,350股，按面額每股1,000元價格移轉予其子女乙○○
        等人，較移轉日該公司資產淨值為低，係以顯不相當代
        價讓與財產，乃按移轉價額與移轉日該公司資產淨值之
        差額核定贈與總額13,555,445元，補徵贈與稅額2,404,
        970元，其中非屬死亡前2年內之贈與稅550,198元，列
        為應納未納稅捐金額，而將其中屬死亡前2年內之贈與
        額10,444,600元併計繼承人遺產總額，該部分贈與應分
        擔之贈與稅1,853,052元，則全數自應納遺產稅中扣抵
        ，並依據遺產及贈與稅法第1條第1項、同法施行細則第
        29條、財政部70年12月30日台財稅第40833號函及71年6
        月19日台財稅第34573號函示，計算鉅工公司每股淨值
        為4,528元，認計鉅工公司於繼承日以前未分配盈餘累
        積數1,827,794元、繼承日年度未分配盈餘負223,543元
        ，另於鉅工公司資本及其他調整數中列計土地重估增值
        調整數54,843,771元，惟原處分就認列上開數額之理由
        、計算方式等重要事項，均未加以說明，顯有理由未備
        之違法，難認原處分程序合法、理由正當。
      5.按鉅工公司登記名義之坐落臺中市○○區○○段481、4
        82地號兩筆土地，均係於67年1月間因買賣取得所有權
        ，面積分別為7,907.20及8,529.62平方公尺，該兩筆土
        地前次移轉現值均為每平方公尺756.3元，於90年2月14
        日公告現值為每平方公尺4,500元，相對於67年1月之臺
        灣地區消費者物價總指數為233.4，依該總指數調整數
        額前次移轉現值後，依當時之土地稅法及平均地權條例
        、同法施行細則相關規定，兩筆土地於90年2月間依法
        應負擔之土地增值稅準備數額為19,574,238元，以90年
        2月之兩筆土地每平方公尺之公告現值4,500元乘以土地
        面積16,436.82平方公尺計算，兩筆土地合計價值為73,
        965,690元，扣除上開依法應負擔之土地增值稅準備數
        額後，該兩筆土地重估調整數應僅有54,391,452元，被
        告列計土地重估調整數為54,843,771元，復列計鉅工公
        司於繼承日以前年度未分配盈餘累積數計1,827,794元
        ，均未見說明其理由依據、計算方法及計算式，上開數
        額計算之之正確性顯有疑問。
      6.「稅捐之稽徵，依本法之規定，本法未規定者，依其他
        有關法律之規定」稅捐稽徵法第1條定有明文。未公開
        上市之公司股票，以繼承開始日或贈與日該公司之資產
        淨值估定之，然其估定方法，則法未明文，應依商業會
        計法、商業會計處理準則處理之，稅捐稽徵機關自應遵
        守，不能以函釋方式變更，置上開法律於不顧，否則難
        謂具有合法性與正當性。
      7.關於納入遺產計算之視同贈與及應納未納之贈與稅應分
        擔贈與稅額之計算贈與稅納稅義務人每年得自贈與總額
        中減除免稅額一百萬元，遺產及贈與稅法第22條定有明
        文，（22條：贈與稅納稅義務人，每年得自贈與總額中
        減除免稅額一百萬元。）贈與稅之應納贈與稅額係贈與
        總額減除免稅額後之贈與淨額乘以累進稅率後，減除累
        進差額計算而來。故免稅額與計算應分擔之贈與稅額有
        關，納稅義務人每年一百萬元免稅額是納稅義務人之權
        利，是計算應分擔之贈與稅額時，自應以應納贈與稅額
        乘以納入遺產計算之視同贈與數額與贈與總額減除一百
        萬元免稅額後之餘額為計算基礎【計算式：2,404,970
        元×（10,444,600元÷12,555,445元）＝2,000,642元
        】，而非逕以視同贈與總額為計算基礎【計算式：2,40
        4,970元×（10,444,600÷13,555,445元）＝1,853,052
        元】。原處分以本件被繼承人生前以顯不相當代價讓與
        財產，核定視同贈與總額13,555,445元，應納贈與稅額
        2,404,970元，就其中死亡前2年內之贈與稅10,444,600
        元併計被繼承人遺產總額，就該部分贈與應分擔之贈與
        稅額之計算，原處分以未扣除一百萬元免稅額之13,555
        ,445元為計算基礎，而未以扣除一百萬元免稅額之12,
        555,445元為計算基處，罔顧免稅額原屬贈與稅納稅義
        務人利益，致使本件扣抵遺產稅額及自遺產總額中扣除
        之分擔贈與數額計算不正確，使遺產總額、應納贈與稅
        額及應納遺產稅額均不正確，原處分顯有違誤，損及原
        告權利，請撤銷訴願決定及原處分云云。
    (二)被告部分：
      1.按「財產之移動，具有左列各款情形之一者，以贈與論
        ，依本法規定，課徵贈與稅‧‧‧二、以顯著不相當之
        代價，讓與財產、免除或承擔債務者，其差額部分。」
        「未上市或上櫃之股份有限公司股票，除前條第2項規
        定情形外，應以繼承開始日或贈與日該公司之資產淨值
        估定之。」為遺產及贈與稅法第5條第2款及同法施行細
        則第29條第1項所明定。又「核算遺產及贈與稅法施行
        細則第29條第1項所謂之資產淨值時，對於公司未分配
        盈餘之計算，應以經稽徵機關核定者為準。」經財政部
        70 年12月30日台財稅第40833號函釋在案。
      2.本件贈與人蔣來成生前於88年1月7日、18日及同年3月9
        日、17日、26日將其所持有未上市之鉅工公司股票4,35
        0股，按面額每股1,000元價格移轉予其子女乙○○、蔣
        英卿、己○○及丁○○等人，案經被告機關以系爭股票
        各移轉日該公司資產淨值核算之每股淨值均高於移轉價
        格，涉有以贈與論之情事，爰依遺產及贈與稅法第5條
        第2款規定核定贈與總額13,555,445元。原告等不服申
        請復查，未獲變更，訴經財政部93年7月16日台財稅字
        第0931300290號訴願決定，亦遭駁回，原告等猶表不服
        ，訴經台中高等行政法院93年度訴字第00476號判決略
        以，按被告機關據以計算鉅工公司資產淨值之土地重估
        增值調整數所據之土地增值稅無減半徵收適用，是原核
        算鉅工公司淨值之土地重估增值所按土地增值稅減半徵
        收後之數額計算確屬有誤，其土地增值稅應按全額核算
        ，從而原核定之鉅工公司股票每股淨值自亦生錯誤等由
        ，撤銷訴願決定及原處分（復查決定），並囑由被告機
        關另為適法之處分。案經被告機關依該判決撤銷意旨，
        作成重核復查決定略以，原核算鉅工公司淨值之土地重
        估增值所按土地增值稅減半徵收之數額計算確屬有誤，
        有臺中市稅捐稽徵處黎明分處93年11月30日中市稅黎分
        一字第0930014569號函附原處分卷可稽，經重行計算系
        爭股票移轉日該公司資產淨值估定之價格與轉讓價格間
        之差額分別為1,316,785元、3,952,050元、3,959,790
        元、2,244,586元合計11,473,211元，與原核定贈與總
        額13,555,445元之差額2,082,234元，准予核減。
      3.原告不服，提起訴願主張本件重核復查決定主文僅記載
        追減贈與總額2,082,234元，對於本件贈與稅應納稅額
        若干，並未明確表示，顯不符行政行為明確性之一般法
        律原則；又被告機關所屬臺中市分局以94年8月26日中
        區國稅中市一字第0940026873號函檢送前述重核復查決
        定書時，同時通知原告等指派受退稅人姓名，以憑開立
        退稅支票，明顯違反稅捐稽徵法第38條第2項規定應退
        還有繳納稅款之納稅義務人云云，經財政部訴願決定略
        以，原告等訴稱本件重核復查決定主文僅記載追減贈與
        總額對於應納稅額若干並未明確表示，不符行政行為明
        確性之一般法律原則乙節，按本件重核復查決定之爭點
        係訴經行政訴訟確認，即據以計算鉅工公司資產淨值之
        土地重估增值調整數所據之土地增值稅無減半徵收適用
        ，被告機關重核復查決定理由欄業已述明該爭點之事實
        、法律依據、核課情形及核算之依據，縱其主文僅述明
        核減之贈與金額，亦無違反明確性原則，至應納稅額之
        計算方式，被告機關所屬臺中市分局業以94年10月11日
        以中區國稅中市一字第0940026880號函檢附應退稅額更
        正註銷單，詳細說明本案應納稅額之計算方式，原告等
        主張自無足採，本件原處分應予維持。至原告訴稱被告
        機關所屬臺中市分局以94年8月26日中區國稅中市一字
        第0940026873號函檢送前述重核復查決定書，同時通知
        原告等指派受退稅人姓名以憑開立退稅支票，明顯違反
        稅捐稽徵法第38條第2項規定應退還有繳納稅款之納稅
        義務人乙節，經查被告機關所屬臺中市分局94年8月26
        日中區國稅中市一字第0940026873號函僅為通知性質，
        並未對原告等有任何准駁或產生任何法律上之效果，亦
        無損害原告等權利或利益之情形，非屬行政處分，更非
        原告等所稱之行政處分附款，並經被告機關所屬臺中市
        分局以94年10月11日中區國稅中市一字第0940026880號
        函復原告等在案，所訴尚不足採據，訴願決定仍予維持
        原處分（重核復查決定）。
      4.訴訟意旨略謂：原告復執前詞主張本件重核復查決定主
        文僅記載追減贈與總額2,082,234元，對於贈與稅應納
        稅額若干，並未明確計算及表示，顯不符行政行為明確
        性之一般法律原則；又被告機關所屬臺中市分局以94年
        8月26日中區國稅中市一字第0940026873號函檢送前述
        重核復查決定書時，同時通知原告等指派受退稅人姓名
        ，以憑開立退稅支票，明顯違反稅捐稽徵法第38條第2
        項規定應退還有繳納稅款之納稅義務人追減；另視同贈
        與－遺產總額之計算及應納未納之贈與稅應分攤贈與稅
        額之計算有誤云云。
      5.本件原告主張不足採據之理由，已論述如上，原告復執
        前詞爭執，復無新事證可稽，所訴委不足採。另主張視
        同贈與－遺產總額之計算及應納未納之贈與稅應分攤贈
        與稅額之計算有誤部分為遺產稅之範疇，與本件贈與稅
        核課無關，原告等係屬誤解，所訴尚不足採據。
    理  由
一、本件原告經合法通知，無正當理由未於言詞辯論期日到場，
    查無民事訴訟法第386條所列各款情事，爰依行政訴訟法第
    218條準用民事訴訟法第385條之規定，准被告聲請，由其一
    造辯論而為判決，合先敘明。
二、按「財產之移動，具有左列各款情形之一者，以贈與論，依
    本法規定，課徵贈與稅‧‧‧二、以顯著不相當之代價，讓
    與財產、免除或承擔債務者，其差額部分。」、「未上市或
    上櫃之股份有限公司股票，除前條第2項規定情形外，應以
    繼承開始日或贈與日該公司之資產淨值估定之。」為遺產及
    贈與稅法第5條第2款及同法施行細則第29條第1項所明定。
    本件贈與人蔣來成生前於88年1月7日、18日及同年3月9日、
    17 日、26日將其所持有未上市之鉅工公司股票4,350股，按
    面額每股1,000元價格移轉予其子女乙○○、蔣英卿、己○
    ○及丁○○，案經被告機關以系爭股票各移轉日該公司資產
    淨值核算之每股淨值均高於移轉價格，涉有以贈與論之情事
    ，爰依上開遺產及贈與稅法第5條第2款規定核定贈與總額
    13,555,445元、免稅額1,000,000元、贈與淨額12,555,445
    元、應納贈與稅額2,404,970元。原告等不服，循序提起行
    政訴訟，案經本院以93年度訴字第00476號判決，以被告據
    以計算鉅工公司資產淨值之土地重估增值調整數所據之土地
    增值稅無減半徵收適用，是原核算鉅工公司淨值之土地重估
    增值所按土地增值稅減半徵收後之數額計算確屬有誤，其土
    地增值稅應按全額核算，從而原核定之鉅工公司股票每股淨
    值自亦生錯誤等由，撤銷訴願決定及原處分（復查決定），
    並囑由被告機關另為適法之處分。案經被告機關依該判決撤
    銷意旨，作成重核復查決定重行計算系爭股票移轉日該公司
    資產淨值估定之價格與轉讓價格間之差額分別為1,316,785
    元、3,952,050元、3,959,790元、2,244,586元合計11,473,
    211元，與原核定贈與總額13,555,445元之差額2,082,234元
    ，准予核減，業據被告重核復查決定述綦詳。原告雖主張
    未公開上市之公司股票，以繼承開始日或贈與日該公司之資
    產淨值估定之，然其估定方法，則法未明文，應依商業會計
    法、商業會計處理準則處理之，稅捐稽徵機關自應遵守，不
    能以函釋方式變更，置上開法律於不顧，否則難謂具有合法
    性與正當性云云。惟查財政部70年12月30日台財稅第40833
    號函釋稱：「核算遺產及贈與稅法施行細則第29條第1項所
    謂之資產淨值時，對於公司未分配盈餘之計算，應以經稽徵
    機關核定者為準。」即係因遺產及贈與稅法及其施行細則對
    資產淨值之估定方法，未有明文規定，而基於主管機關之權
    責，作成上開解釋，俾使各國稅局能有所遵循，經核財政部
    上開解釋尚無違反遺產及贈與稅法第5條及該法施行細則第
    29條第1項之規定，原告此部分之主張自屬無據。
三、原告另訴稱，本件復查決定主文僅記載追減贈與總額2,082,
    234元，對於本件贈與稅應納稅額若干，並未明確表示，顯
    不符行政行為明確性之一般法律原則云云一節。查學理上對
    稅捐之課徵，本有總額主義與爭點主義之爭論，現今實務上
    係採爭點主義，即納稅義務人對其數項課徵不服，提起行政
    救濟時，受理訴願機關或行政法院如認其中一項或數項主張
    為有理由時，僅就有理由部分撤銷，對無理由部分則駁回其
    訴願或訴訟。遇此情形，倘稅法對該項稅捐係採累進稅率課
    徵稅額，則被告機關重核復查決定時即無法對之作成整體應
    繳稅額之核定，而僅得就重核復查範圍有無理由予以核定，
    此係實務上對稅務案件採爭點主義之結果。按行政訴訟法第
    4條第1項規定：「人民因中央或地方機關之『違法行政處分
    』，認為損害其權利或法律之利益，經依訴願法提起訴願而
    不服其決定，．．．得向高等行政法院提起撤銷訴訟。」是
    依此規定，苟復查決定，能據以計算其爭點部分之核定，即
    難謂其違反行政行為明確性，而屬「違法之行政處分」。本
    件被告重核復查決定時，其主文雖僅記載：「追減贈與總額
    新台幣2,082,234元。」並未記載贈與總額及應納稅額，惟
    本件原處分業已核定本件之贈與總額為13,555,445元、免稅
    額1,000, 000元、贈與淨額12,555,445元、應納贈與稅額為
    2,404,970元，此有原處分書附在原處分卷可稽，嗣原告不
    服，循序提起行政訴訟，案經本院93年度訴字第00476號判
    決以原處分計算鉅工公司資產淨值之土地重估增值調整數所
    據之土地增值稅並無減半徵收適用，原處分以減半計算，影
    響該公司資產淨值之核定，而撤銷原處分，將案件發回被告
    ，被告重核復查決定，即就鉅工公司資產淨值之土地重估增
    值調整數所據之土地增值稅無減半徵收適用，予以調查變更
    原處分之核定，其主文雖僅述明核減之贈與金額，惟因原處
    分對總額已有核定，將原核定之金額予以追減2,082,234 元
    ，仍可算出贈與總額、贈與淨額及應納稅額，是被告重核復
    查決定主文僅記載追減贈與總額新台幣2,082,234元，雖有
    不週延之情形，惟如前所述，因本件仍可就其決定計算出應
    納稅額，尚難以此指重核復查決定欠缺明確性，而屬「違法
    之行政處分」，原告據此請求撤銷原復查決定，亦屬無據，
    應予駁回。惟民主國家政府之一切施政均應福國利民，現今
    訴訟當事人抱怨重核復查決定不夠詳盡之人甚多，甚至因而
    增加行政爭訟案件，被告重核復查決定時，其主文及理由，
    應如何使人民能充分瞭解其復查決定之意涵，實為重要之課
    題，自應詳為研究如何改進，以滋便民利民，實為多數當事
    人所至盼，合併明。
四、起訴意旨另稱，被告所屬臺中市分局以94年8月26日中區國
    稅中市一字第0940026873號函檢送前述重核復查決定書時，
    同時通知原告等指派受退稅人姓名，以憑開立退稅支票，明
    顯違反稅捐稽徵法第38條第2項規定應退還有繳納稅款之納
    稅義務人云云一節。查繼承發生後，繼承人間因爭執遺產，
    反目相向者時有所聞，被告通知原告等指派受退稅人姓名，
    以憑開立退稅支票，有時對繼承人確有困難，被告此項通知
    ，並不適宜。惟被告所屬臺中市分局上開書函僅為通知性質
    ，倘其通知並不合宜，即不發生催告之效果，非屬行政處分
    ，更非原告所稱之行政處分附款，業經被告所屬臺中市分局
    並以94年10月11日中區國稅中市一字第0940026880號函復原
    告等在案，且被告此項通知，並非本件原處分之爭訟範圍，
    是原告據此請求撤銷原處分亦屬無據，應予駁回。
五、末查原告主張原處分課徵原告贈與稅，未依遺產及贈與稅法
    第22條之規定，扣減100萬元之免稅額一節。查原處分核定
    原告系爭贈與稅時，即已扣減100萬元之免稅額，此有被告
    「贈與稅應稅案件核定通知書」內載明本件之贈與總額為「
    13,555,445元」，免稅額為「1,000,000元」，扣抵後課稅
    贈與淨額為「12,555,445元」附在原處分卷可稽，原告謂被
    告課徵系爭贈與稅未扣抵100萬元之免稅額，顯屬無據。至
    於原告謂系爭贈與稅併入遺產總額計算應納之遺產稅額時，
    應如何再予扣減100萬元，其主張有無理由，係屬原告遺產
    稅案件審酌之範圍，與本件無涉，原告此一主張亦屬無據，
    應予駁回。
據上論結，本件原告之訴為無理由，依行政訴訟法第195條第1項
後段、第98條第3項前段、第218條，民事訴訟法第385條第1項前
段，判決如主文。
中    華    民    國    95    年    5    月    4      日
                 第二庭審判長法  官  王  德  麟
                             法  官  莊  金  昌
                             法  官  林  金  本
以上正本證明與原本無異。
如不服本判決，應於判決送達後20日內向本院提出上訴書狀，其
未表明上訴理由者，應於提起上訴後20日內向本院提出上訴理由
書（須依對造人數附具繕本）；如於本判決宣示或公告後送達前
提起上訴者，應於判決送達後20日內補提上訴理由書（須附繕本
）。未表明上訴理由者，逕以裁定駁回。
提起上訴應預繳送達用雙掛號郵票390元（34元及5元郵票各10份
)。
中    華    民    國    95    年    5    月    9      日
                              書記官  林  淑  雯


司法院資訊處製作；財團法人民間司法改革基金會備份。
